

Acerca de mi

Diseñador gráfico con orientación multimedial y con más de 6 años de experiencia en creación de contenido audiovisual. Especializado en motion graphics, video, fotografía y diseño digital. **Creativo, técnico y adaptable** a distintos formatos y equipos.

Contacto

Cel: 11 2395-1861

Email: rubnc92@gmail.com

Dirección: Pompeya, Buenos Aires.

Linkedin: Ruben Cabrera

Formación

ISEC

Tecnicatura en Diseño gráfico 2022- En curso

Digital House

Programación Full Stack 2023

Coder House

Diseño UX/UI 2023

Idiomas

INGLES - Intermedio

Rubén Cabrera

diseñador gráfico

Experiencia laboral

Diseñador Grafico COTO CICSA, Ago 2023 - Presente

- Diseño de cartelería para sucursales
- Diseño de piezas animadas y estáticas para rrss
- Diseño de catálogos
- Diseño de banners

Diseñador Multimedia Agencia Proyecto Troyas, Ago 2020 - Ago 2022

- Elaboración y presentación de brief a cliente final
- Armado de campañas integrales
- Edición de audio y video
- Animación 2D
- Fotografía de producto
- Operador de cámara DSLR
- Operador de drone

Diseñador freelance 2018 - Presente

- Creación de piezas estáticas para rrss
- Edición de audio y video
- Filmmaker
- Fotografía para e-commerce
- Animación 2D

Facturista Sr.

Swiss Medical Group, Nov 2013 - Ago 2023

- · Control y facturación de internación interna
- Control y facturación de internación prepaga varias
- Análisis de débitos
- Armado de presupuesto para privados

Herramientas

- Adobe Illustrator
- Adobe Photoshop
- Adobe After Effects
- Adobe After Effects
- Adobe Premiere Pro
- Adobe InDesign
- Cubase
- Figma

- HTML + CSS
- Blender